---
title: "Nobel prize"
output: html_document
editor_options: 
  chunk_output_type: console
---

# Используемые библиотеки

```{r}
library(tidyverse)
library(here)
library(janitor)
library(lubridate)
library(WDI)
```

# Данные

```{r}
nobel_winners <- readr::read_csv("https://raw.githubusercontent.com/rfordatascience/tidytuesday/master/data/2019/2019-05-14/nobel_winners.csv") %>% 
  distinct(full_name, prize_year, category, .keep_all = TRUE) %>% 
  mutate(decade = 10 * (prize_year %/% 10),
         age = prize_year - year(birth_date))
  
  
nobel_winner_all_pubs <- readr::read_csv("https://raw.githubusercontent.com/rfordatascience/tidytuesday/master/data/2019/2019-05-14/nobel_winner_all_pubs.csv")
```

# Изучаем данные

```{r}
nobel_winners %>% 
  count(category, sort = T)
```

Распределение категорий нобелевской премии по декадам

```{r}
nobel_winners %>% 
  count(category, decade) %>% 
  ggplot(aes(decade, n, fill = category)) +
  geom_col()
```

Посмотрим кто чаще остальных, в какой категории получал премии

```{r}
nobel_winners %>%
  distinct(full_name, prize_year, category) %>%
  group_by(full_name) %>% 
  mutate(prizes = n(),
         distinct_prizes = n_distinct(category)) %>% 
  arrange(desc(prizes), full_name)
```

Перед тем как перейти к следующему блоку изучим новую функцию. 
Она находит первое не пропущенное значение в каждой позиции. 
Она работает так же как функция SQL COALESCE, которая делает то же самое для NULL.

```{r}
y <- c(1, 2, NA, NA, 5)
z <- c(NA, NA, 3, 4, 5)
coalesce(y, z)
```

Посмотрим кому чаще вручались нобелевки:

```{r}
nobel_winners %>% 
  count(decade,
        gender = coalesce(gender, laureate_type)) %>% 
  ggplot(aes(decade, n, fill = gender)) +
  geom_col()
```

Красноречиво, женщинам дают меньше наград. 
Посмотрим сколько это в процентном соотношении

```{r}
nobel_winners %>% 
  count(decade,
        gender = coalesce(gender, laureate_type)) %>% 
  group_by(decade) %>% 
  mutate(percent = n/sum(n)) %>% 
  ggplot(aes(decade, percent, fill = gender)) +
  geom_col()
```

ОДнако вроде бы в последнее время их общий процент увеличивается. 
Посмотрим на премии в разрезе категорий

```{r}
nobel_winners %>% 
  count(decade,
        category,
        gender = coalesce(gender, laureate_type)) %>% 
  group_by(decade) %>% 
  mutate(percent = n/sum(n)) %>% 
  ggplot(aes(decade, percent, fill = gender)) +
  geom_col() +
  facet_wrap(.~ category)
```

Ух ты интересный график. Во первых видно, что организациям дают только премию мира. А премии по экономике дают начиная примерно с 1960 годов.
Больше всего женщин отметили в литературе, меньше всего в экономике и в физике.

```{r}
nobel_winners %>% 
  filter(category == "Economics", gender == "Female")

nobel_winners %>% 
  filter(category == "Physics", gender == "Female")
```

В экономике это всего одна премия, в физике две.

Давайте посмотрим в каком возрасте обычно получают премии. Самые молодые учёные в физике, в литературе и экономике самые пожилые. 

```{r}
nobel_winners %>% 
  mutate(category = fct_reorder(category, age, na.rm = TRUE)) %>% 
  ggplot(aes(category, age)) +
  geom_boxplot() +
  coord_flip()
```

Самый молодой лаурет, это девушка 17 лет [Malala Yousafzai](https://en.wikipedia.org/wiki/Malala_Yousafzai)

```{r}
nobel_winners %>% 
  filter(age < 25) %>% View()
```

Посмотрим как со временем изменялся средний возраст лауретов

```{r}
nobel_winners %>% 
  filter(!is.na(age)) %>% 
  group_by(decade, category) %>% 
  summarize(average_age = mean(age),
            median_age = median(age)) %>% 
  ggplot(aes(decade, average_age, color = category)) +
  geom_line()
```

Сильно возрос средний возраст физиков.
Из-за малого количество предствителей в премиях мира, средний возраст сильно упал.

ПОсмотрим из каких стран чаще всего были лауреты

```{r}
nobel_winners %>% 
  filter(!is.na(birth_country)) %>% 
  count(birth_country = fct_lump(birth_country, 9),
        category, sort = TRUE) %>% 
  mutate(birth_country = fct_reorder(birth_country, n)) %>% 
  ggplot(aes(birth_country, n, fill = category)) +
  geom_col() +
  facet_wrap(.~ category) +
  coord_flip()
```

Больше всего оказалось из США. НО если посмотреть в разрезе категорий, то литература оказывается не коньком штатов, зато там сильные все остальные категории