# Libraries

```{r}
library(tidyverse)
library(tidymodels)
library(doParallel)
```


# Задача

Предсказать, был ли достигнут мировой рекорд Mario Kart с помощью кратчайшего пути или нет.

# Получени и исследование данных

```{r}
records <- read_csv("https://raw.githubusercontent.com/rfordatascience/tidytuesday/master/data/2021/2021-05-25/records.csv")
```

Общая сводка данных
```{r}
records %>% glimpse

records %>% 
  count(system_played)
```

Как изменялось рекордное время:

```{r}
records %>%
  ggplot(aes(date, time, color = track)) +
  geom_point(alpha = 0.5, show.legend = FALSE) +
  facet_grid(rows = vars(type), cols = vars(shortcut), scales = "free_y")
```

Рекордные времена сначала уменьшились, но затем стали более стабильными. Время записи разное для разных треков, а также для времени трех и одного круга.

# Построение модели

Разделим датасет на тренировочный и тестовый

```{r}

set.seed(123)
mario_split <- records %>%
  select(shortcut, track, type, date, time) %>%
  mutate_if(is.character, factor) %>%
  initial_split(strata = shortcut)

mario_train <- training(mario_split)
mario_test <- testing(mario_split)

```

создадим несколько различных тренировочных датасетов
```{r}
set.seed(234)
mario_folds <- bootstraps(mario_train, strata = shortcut)
mario_folds
```

Для прогноза будем использовать дерево решений

```{r}
tree_spec <- decision_tree(
  cost_complexity = tune(),
  tree_depth = tune()
) %>%
  set_engine("rpart") %>%
  set_mode("classification")

tree_grid <- grid_regular(cost_complexity(), tree_depth(), levels = 7)

mario_wf <- workflow() %>%
  add_model(tree_spec) %>%
  add_formula(shortcut ~ .)

mario_wf
```

Настроим параметры дерева, чтобы найти лучшее решение

```{r}
doParallel::registerDoParallel()

tree_res <- tune_grid(
  mario_wf,
  resamples = mario_folds,
  grid = tree_grid,
  control = control_grid(save_pred = TRUE)
)

tree_res
```

Мы перепробовали все возможные комбинации древовидных параметров для каждого ресамплера.

# Выбор и оценка финальной модели

```{r}
collect_metrics(tree_res)

tree_res %>% 
  select(.metrics)
```


```{r}

show_best(tree_res, metric = "accuracy")
show_best(tree_res, metric = "roc_auc")

autoplot(tree_res)
```

Похоже что дерево с глубиной 8, самое удачное.

Посмотрим, как выглядят ROC-кривые

```{r}
collect_predictions(tree_res) %>%
  filter(tree_depth == 8) %>% 
  group_by(id) %>%
  roc_curve(shortcut, .pred_No) %>%
  autoplot() +
  theme(legend.position = "none")
```

Давайте выбирать параметры дерева , которые мы хотим использовать, завершить наш (перестраиваемый) рабочий процесс с этим выбором, а затем подходит последний раз в обучающих данных и оценить по данным тестирования.

```{r}
choose_tree <- select_best(tree_res, metric = "accuracy")

final_res <- mario_wf %>%
  finalize_workflow(choose_tree) %>%
  last_fit(mario_split)

collect_metrics(final_res)
```

Чтобы в будущем можно было использовать полученное дерево, сохраним наши результаты

```{r}
final_res$.workflow %>% write_rds("mario_model.RDS")
```

Как выглядит предсказание на полученной модели с использованием деревьев решений:

```{r}
final_fitted <- final_res$.workflow[[1]]

predict(final_fitted, mario_test[10:12, ])
```

# Обработка результатов предсказаний

Деревья решений уже достаточно объяснимы, но мы могли бы, например, захотеть увидеть график частичной зависимости для вероятности и времени сокращения.

```{r}
#install.packages("DALEXtra")
library(DALEXtra)

#Начнем с создания нашего «объяснителя».

mario_explainer <- explain_tidymodels(
  final_fitted,
  data = dplyr::select(mario_train, -shortcut),
  y = as.integer(mario_train$shortcut),
  verbose = FALSE
)

```

Затем давайте вычислим частичный профиль зависимости для времени, сгруппированный по type: три круга против одного круга.

```{r}
pdp_time <- model_profile(
  mario_explainer,
  variables = "time",
  N = NULL,
  groups = "type"
)
```

Визуализируем полученные результаты

```{r}
plot(pdp_time)
```

Сделаем стандартный график более симпатичным

```{r}
as_tibble(pdp_time$agr_profiles) %>%
  mutate(`_label_` = str_remove(`_label_`, "workflow_")) %>%
  ggplot(aes(`_x_`, `_yhat_`, color = `_label_`)) +
  geom_line(size = 1.2, alpha = 0.8) +
  labs(
    x = "Time to complete track",
    y = "Predicted probability of shortcut",
    color = NULL,
    title = "Partial dependence plot for Mario Kart world records",
    subtitle = "Predictions from a decision tree model"
  )
```

Фигуры, которые мы здесь видим, отражают то, как модель дерева решений принимает решения по временной переменной.

