---
title: "Space launches"
output: html_document
editor_options: 
  chunk_output_type: console
---

# Подготовка данных

```{r}
library(tidyverse)
library(countrycode)
theme_set(theme_light())
```

```{r}
agencies <- read_csv("agencies.csv")
launches <- read_csv("launches.csv")
```

# Анализ

Сколько всего было запусков?

```{r}
launches %>%
  count(launch_year, agency_type) %>%
  ggplot(aes(launch_year, n, color = agency_type)) +
  geom_line() +
  labs(x = "Time",
       y = "Count of launches",
       color = "Agency type")
```

Не так давно стали появляться стартапы, у них положительная тенденция. Государственные запуски заметно сократились. 

Какие государства производили запуски.

```{r}
launches %>%
  count(agency_type, agency, sort = TRUE)
```

Много пропущенных значений.
Посмотрим по стэйт коду, что за страна производила запуски.

```{r}
launches %>%
  count(state_code, sort = TRUE)
```

Похоже на то, что можно схлопнуть страны, которые производили мало запусков.

Привидём коды стран к общеупотребимым
```{r}
launches %>%
  mutate(state_code_cleaned = fct_collapse(
    state_code,
    "RU" = c("RU", "SU"),
    "FR" = "F",
    "JP" = "J",
    "IT" = "I"
  )) %>%
  mutate(state_name = countrycode(state_code_cleaned, "iso2c", "country.name")) %>%
  count(state_code_cleaned, sort = TRUE)
```

После этого можно схлопнуть страны с малым количеством полётов.
Я выбираю 6 стран, потому что у них наиболее заметный вклад в полёты.

```{r}
launches_processed <- launches %>%
  filter(launch_date <= Sys.Date()) %>%
  mutate(state_code_cleaned = fct_collapse(
    state_code,
    "RU" = c("RU", "SU"),
    "FR" = "F",
    "JP" = "J",
    "IT" = "I"
  )) %>%
  mutate(state_name = countrycode(state_code_cleaned, "iso2c", "country.name"),
         state_name = fct_lump(state_name, 6)) %>%
  replace_na(list(state_name = "Other"))
```

Теперь можно визуализировать количество полётов в зависимости от государства, в разрезе годов запуска

```{r}
launches_processed %>%
  count(launch_year, state_name) %>%
  mutate(state_name = fct_reorder(state_name, -n, sum)) %>%
  ggplot(aes(launch_year, n, color = state_name)) +
  geom_line() +
  labs(x = "Time",
       y = "Launches per year",
       color = "Responsible state",
       title = "Launches per state per year",
       subtitle = "Combine Soviet Union with Russia")
```

Сфокусируемся на приватных и стартапных запусках. 
ПОсмотрим какие негосударственные агенства осуществляли полёты, и к какой стране они относятся.
Для этого мы объединим все страны с малым количеством полётов в одну группу "Другие", и так же Объединим все мелкие компании из штатов в одну группу "Другие из Штатов".

```{r}
privete_startup_launches <- launches_processed %>%
  filter(agency_type %in% c("private", "startup")) %>%
  inner_join(agencies %>%
               select(agency, agency_name = name, short_name, parent), by = "agency") %>%
  mutate(agency_name_lumped = fct_lump(agency_name, 6),
         agency_name_lumped = if_else(agency_name_lumped == "Other" & state_name == "United States",
                                      "Other US", as.character(agency_name_lumped)))
```

Сделано это для того, чтобы упростить построение графика, и, тем самым, упростить понимание

```{r}
privete_startup_launches %>%
  count(agency_name_lumped, state_name, sort = TRUE) %>%
  mutate(agency_name_lumped = fct_reorder(agency_name_lumped, n, sum)) %>%
  ggplot(aes(agency_name_lumped, n, fill = state_name)) +
  geom_col() +
  coord_flip() +
  labs(x = "",
       y = "count of launches overall",
       title = "What private/startup agencies have had most launches?",
       fill = "Country")
```

Посмотрим, какое количество запусков делали негосударственные компании каждые пять лет.

```{r}
privete_startup_launches %>%
  count(agency_name_lumped, 
        decade = 5 * (launch_year %/% 5)) %>%
  complete(agency_name_lumped, decade, fill = list(n = 0)) %>%
  mutate(agency_name_lumped = fct_reorder(agency_name_lumped, -n, sum)) %>%
  ggplot(aes(decade, n, color = agency_name_lumped)) +
  geom_line() +
  facet_wrap(~ agency_name_lumped) +
  theme(legend.position = "none") +
  labs(x = "Time",
       y = "count of launches in 5 year period")
```

Интересно теперь посмотреть, историю Российских летательных аппаратов.
Для этого отберём все российские летательные аппараты у которых полётов было больше чем, к примеру, 30.

```{r}
vehicles <- launches_processed %>%
  group_by(type, state_name) %>%
  summarise(first_launches = min(launch_year),
            last_launches = max(launch_year),
            launches = n()) %>%
  ungroup()

russian_vehicles <- vehicles %>%
  filter(state_name == "Russia") %>%
  arrange(desc(launches)) %>%
  filter(launches >= 30)
```

Теперь визуализируем в каком году, какой летательный аппарат запускался.
ЧТобы лучше представлять количество запусков, зашумим немного построение точек

```{r}
launches_processed %>%
  semi_join(russian_vehicles, by = "type") %>%
  mutate(type = fct_reorder(type, launch_date, min)) %>%
  ggplot(aes(launch_date, type)) +
  geom_jitter(alpha = 0.25, width = 0, height = 0.2) +
  labs(x = "Launch date",
       y = "Vehicle type",
       title = "Timeline of Soviet/Russian space vehicles",
       subtitle = "Only vehicles with at least 30 launches")
```

Теперь посмотрим, как обстоят дела в штатах.

```{r}
launches_processed %>%
  filter(state_code == "US") %>%
  add_count(type) %>%
  filter(n >= 20) %>%
  mutate(type = fct_reorder(type, launch_date, min),
         agency_type = str_to_title(agency_type)) %>%
  ggplot(aes(launch_date, type, color = agency_type)) +
  geom_jitter(alpha = 0.25, width = 0, height = 0.2) +
  labs(x = "Launch date",
       y = "Vehicle type",
       title = "Timeline of US space vehicles",
       color = "Agency type",
       subtitle = "Only vehicles with at least 20 launches")
```

ПОлучился очень интересный график, который показывает, как со временем все запуски переходят в частные руки, при чем последнее время всё чаще набирает обороты запуски старт-апных шатлов.