# Задача

[Описание данных и задачи](https://sibur.ai-community.com/competitions/5/tasks/13)

СИБУР производит и продает различную нефтехимическую продукцию во многие страны мира. Поэтому прогноз спроса необходимо строить с детализацией до продукта, региона, клиента и менеджера, осуществляющего сделку.

Для построения модели даны сделки за тренировочный период (с 2018-01-01 по 2020-07-31) с полями, описывающими сделку. Тестовый набор данных соответствует периоду с 2020-08-01 по 2021-07-31.

## Структура кода и валидации
В этом соревновании вам предстоит загружать код, который вычисляет предсказания, т. е. суммарный объем для следующего месяца для каждой группы material_code, company_code, country, region, manager_code.

в наборе данных есть 941 группа material_code, company_code, country, region, manager_code, при этом нет групп, которые встречаются только в тестовом периоде,
полностью сформированный набор предсказаний содержит, таким образом, 941 строку, для каждой из которых вычислены 12 значений суммарного объема для каждого месяца в тестовом периоде,
код решения должен принимать на вход целевой месяц и сделки, предшествующие ему (с начала тренировочного периода) и возвращать предсказания объемов для целевого месяца; более детальный пример показан в [SC2021] Baseline.ipynb,
разбиение на публичный и приватный лидерборды осуществляется по группам: часть групп, соответствующая приблизительно 60% суммарного объема по всем группам за все время, используется для публичного лидерборда, а все группы - для приватного.

# Библиотеки

```{r}
library(tidyverse)
library(skimr)      # сводка по данным
library(lubridate)
library(tidymodels)
library(modeltime)
library(timetk)
```


# Чтение данных

сделки для тренировочного периода
```{r}
sibur_train_deals <- read_csv("https://sibur.ai-community.com/files/uploads/5f2d1664df1420d5ab14d50e91cf9a85/sc2021_train_deals.csv")
```

material_code - код продукта,
company_code - код клиента, который всегда равен 0 для спотовых сделок,
country - страна, в которую осуществляется продажа,
region - регион внутри страны, в которую осуществляется продажа; для большинства стран не детализирован,
manager_code - код менеджера, ведущего сделку,
month - месяц сделки,
material_lvl1_name, material_lvl2_name, material_lvl3_name - группировка продукта по категориям разных уровней,
contract_type - тип сделки,
date - точная дата сделки,
volume - объем сделки.


# EDA

```{r}
sibur_train_deals %>% skim()
```

формируем временные ряды

```{r}
sibur_train_deals %>% 
  select(-material_lvl1_name, -material_lvl2_name, -material_lvl3_name, -contract_type, -date) %>% 
  group_by(material_code, company_code, country, region, manager_code, month) %>% 
  summarise(volume = sum(volume, na.rm = TRUE)) %>% 
  ungroup() %>% 
  pivot_wider(
    names_from = month,
    values_from = volume,
    values_fill = 0
  ) %>% View
```

```{r}
sibur_train_deals %>% 
  select(-material_lvl1_name, -material_lvl2_name, -material_lvl3_name, -contract_type, -date) %>% 
  group_by(material_code, company_code, country, region, manager_code, month) %>% 
  summarise(volume = sum(volume, na.rm = TRUE)) %>% 
  ungroup() 
```

```{r}
sibur_train_deals %>% 
  group_by(month) %>% 
  summarise(volume = sum(volume, na.rm = TRUE)) %>% 
  ggplot(aes(month, volume)) +
  geom_col()
```

# Метрика скора

LogRMSE
