# Libraries

```{r}
library(tidyverse)
```


# Read data 

```{r}
plastic_waste <- read_csv("https://raw.githubusercontent.com/rstudio-education/datascience-box/master/course-materials/starters/labs/lab-02-plastic-waste/data/plastic-waste.csv")
```

Очистим данные --- некоторые страны были сразу в двух континентах, для согласованности оставим им только один континент
```{r}
plastic_waste <- plastic_waste %>% 
  group_by(entity) %>% 
  add_count() %>%
  mutate(n = ifelse(n == 1, n, ifelse(continent == "Asia", 1, n))) %>% 
  filter(n == 1) %>% 
  ungroup()
```


Описание переменных следующее:

*  code: 3-значный код страны
*  entity: Имя страны
*  continent: Название континента
*  year: Год
*  gdp_per_cap: ВВП на душу населения в постоянных ценах 2011 г. в международных долларах, по курсу
*  plastic_waste_per_cap: Количество пластиковых отходов на душу населения в кг / день.
*  mismanaged_plastic_waste_per_cap: Количество неправильно обработанных пластиковых отходов на душу населения в кг / день.
*  mismanaged_plastic_waste: Тонны неправильно обработанных пластиковых отходов
*  coastal_pop: Количество людей, живущих на / вблизи побережья
*  total_pop: Общая численность населения согласно Gapminder.
*  

Давайте начнем с того, что посмотрим на распределение пластиковых отходов на душу населения в 2010 году.

```{r}
plastic_waste %>% 
  ggplot(aes(plastic_waste_per_cap)) +
  geom_histogram(binwidth = 0.2)
```

Кто это больше всего мусорит

```{r}
plastic_waste %>% 
  filter(plastic_waste_per_cap > 3.5) %>% 
  pull(entity)
```

Посмотрим по континентам

```{r}
plastic_waste %>% 
  ggplot(aes(plastic_waste_per_cap)) +
  geom_histogram(binwidth = 0.2) +
  facet_wrap(~continent)
```

Ящики
```{r}
ggplot(data = plastic_waste, 
       mapping = aes(x = continent, 
                     y = plastic_waste_per_cap)) +
  geom_boxplot()
```

Как связаны ввп на душу населения и кол-во мусора
```{r}
plastic_waste %>%
  ggplot(aes(gdp_per_cap, plastic_waste_per_cap)) +
  geom_point() +
  scale_y_log10() +
  scale_x_log10() +
  geom_smooth() +
  facet_wrap(~continent)
```

Есть небольшой рост

## Отходы на душу населения и неправильно обработанные пластиковые отходы
Визуализируйте взаимосвязь между пластиковыми отходами на душу населения и неправильно обработанными пластиковыми отходами на душу населения с помощью диаграммы рассеяния. Опишите отношения.

```{r}
plastic_waste %>% 
  ggplot(aes(plastic_waste_per_cap, mismanaged_plastic_waste_per_cap)) +
  geom_point() +
  scale_y_log10() +
  scale_x_log10() +
  geom_smooth() +
  facet_wrap(~continent)
```

# Попробуем разные модельки

## Простая линейная модель

Простая линейная модель --- зависимость мусора от ВВП страны
```{r}
sim1_mod <- lm(log(gdp_per_cap) ~ log(plastic_waste_per_cap), data = plastic_waste)
summary(sim1_mod)

ggplot(plastic_waste, aes(log(plastic_waste_per_cap), log(gdp_per_cap))) + 
  geom_point(size = 2, colour = "grey30") + 
  geom_abline(intercept = coef(sim1_mod)[1], slope = coef(sim1_mod)[2])
```


```{r}
sim1_mod <- lm(y ~ x, data = sim1)
coef(sim1_mod)
```

```{r}
ggplot(sim1, aes(x, y)) + 
  geom_point(size = 2, colour = "grey30") + 
  geom_abline(intercept = coef(sim1_mod)[1], slope = coef(sim1_mod)[2])
```

