---
output: html_document
editor_options: 
  chunk_output_type: console
---

# Извлечение данных

```{r}
library(tidyverse)
library(magrittr)
library(ggthemes)
library(data.table)
library(rvest)      # Fetching
library(janitor)    # Cleaning column names
library(lubridate)
library(sf)         # Maps
library(ggmap)      # Maps
library(gganimate) 
library(viridis)
library(ggTimeSeries)
```


Only needed for interactive maps
library(leaflet)
library(leaflet.extras)


Если мы перейдем на один уровень выше к <https://s3.amazonaws.com/niceride-data/>, мы увидим файл `XML`, который мы можем использовать.

```{r}
url <- "https://s3.amazonaws.com/niceride-data/"
repo <- url %>% read_html %>% 
  xml_child(1) %>% xml_child(1) %>% xml_find_all(".//key")
```

Теперь у нас есть набор узлов xml

```{r}
repo[1:10]
```

Функция `as_list` необходима, потому что мы конвертируем x`ml_nodeset` в вектор. 
Мы использовали `str_match_all` для поиска файлов, которые начинаются с 2018. 
Оператор `%<>%` передает репо в `as_listё, а также устанавливает репо в возвращаемое значение цепочки. 
В этот момент, если вызовем репо, то увидим следующее

```{r}
repo %<>% as_list %>% unlist %>% 
  #Starts with 2018
  str_match_all("^2018.*") %>% unlist
repo
```

Вы можете объединить оба действия в один цикл, но я сделал два цикла. 
Оператор `%T>%` пригодится здесь, чтобы отсоединить объединенное имя файла вместо возврата `unzip`.

# Скачивание и распаковка данных

```{r}
# dir.create("import")
# Скачивание
for(file in repo) {
  download.file(paste0(url,file),destfile = paste0("import/",file)) 
}
# Распаковка
for(file in repo) {
  paste0("import/",file) %T>%
    unzip(exdir = "import") %>%
    unlink
}
```

# Чтение и объединение в dataframe

Теперь, когда у нас есть разархивированные файлы, мы можем прочитать их в список и объединить список в фрейм данных. 
Вы можете сделать это вручную, но это позволит вам легко сменить год или объединить 2018 и 2017 годы в рамку данных для переписки между годами.

```{r}
import <- lapply("./import" %>% list.files, function(name) {
  return(read_csv(paste0("./import/",name)))
})
rides <- rbindlist(import,fill = T)
rides %<>% clean_names(case = "snake")
```

# Дополнительные столбцы

Теперь, когда у нас есть данные о поездках, мы можем построить несколько дополнительных столбцов/функций. 
Возраст --- намного более интуитивное поле, чем `birth_year`, и группировка возрастов пригодится позже.

```{r}
rides$age <- 2019-rides$birth_year
rides$age_bin <- rides$age %>% .bincode(seq(0,120,20))
rides$age_bin <- sapply(rides$age_bin,function(bin) {
  return(paste0((bin-1)*20,"-",(bin*20)," Years Old"))
})
```

Мы, вероятно, захотим видеть вещи в масштабе, поэтому нам следует также построить некоторые столбцы даты/времени.

```{r}
# Trip times
rides$minutes <- rides$tripduration/60
rides$hours <- rides$tripduration/60/60
# Start times
rides$start_hour <- lubridate::hour(rides$start_time)
rides$mm <- hour(rides$start_time)*60 + minute(rides$start_time)
rides$start_day <- wday(rides$start_time,label =  T, abbr = F, week_start = 1)
# Weekend/Weekday
rides$start_day_type <- ifelse(wday(rides$start_time, week_start = 1)>5, "Weekend", "Weekday")
# Week of year
rides$week <- week(rides$start_time)
# Month (1-12)
rides$month <- month(rides$start_time,label = T,abbr = F)
# Month (January-December)
rides$month_text <- month(rides$start_time,label = T,abbr = F)
# Remove unused levels from factor
rides$month_text <- droplevels(rides$month_text)
```

# Некоторые таблицы для контекста

```{r}
table(rides$age_bin) %>% lapply({
  . %>% format(big.mark=",") %>% return
})
```

# Вкусная часть
Теперь пришло время визуально изучить данные. 
Для той же простоты я просто использую `theme_fivethirtyeight()` и `scale _.* _ Viridis.*()` 
Для темы и цветов большинства этих графиков.

Визуализация заездов по месяцам

```{r}
rides$age
```


```{r}
ggplot(data = rides[which(rides$age<=60),], aes(x=week, fill= month_text)) +
  geom_histogram(alpha=.9) + theme_fivethirtyeight() + ggtitle("Недельная частота заездов в год") + 
  facet_grid(vars(usertype), vars(age_bin)) + scale_fill_viridis_d() 
ggsave(filename = "ride-frequecy-histogram.png",width = 8,units = "in")
```

```{r}
ggplot(data=rides[which(rides$age<=80),], aes(x=week, fill= age_bin)) +
  geom_histogram(alpha=.9,aes(y=..density..)) + theme_fivethirtyeight() + ggtitle("Распределение заездов понедельно за 2018 год") + 
  geom_density(alpha=0,color=rgb(1,0,0,.4)) + 
  facet_grid(vars(usertype), vars(age_bin)) + scale_fill_viridis_d()
ggsave(filename = "ride-frequency-density.png",width = 8,units = "in")
```




```{r}
df.lines <- rides %>%
  group_by(start_station_longitude,
           start_station_latitude,
           end_station_longitude,
           end_station_latitude,
           start_station_name,
           end_station_name) %>%
  summarize(rides = n())
```

```{r}
rides %>%
  group_by(start_station_name,end_station_name) %>%
  filter(start_station_name!="NULL") %>%
  summarize(rides = n()) %>% ungroup %>% top_n(10)
```

```{r}
register_google(key = "YOUR_API_KEY")
mpls <- get_map(c(left = min(rides$start_station_longitude), 
                  bottom = min(rides$start_station_latitude), 
                  right = max(rides$start_station_longitude), 
                  top = max(rides$start_station_latitude)),
                maptype='terrain', source='stamen', zoom=13)
```


```{r}
ggmap(mpls,darken = c(.8,"#FFFFFF")) + 
  geom_segment(data = df.lines,
               aes(x = start_station_longitude, 
                   y = start_station_latitude,
                   xend = end_station_longitude,
                   yend = end_station_latitude,
                   alpha = sqrt(rides)),
               color = "#000000") + coord_cartesian() +
  scale_alpha(range = c(0.0001, .5)) +
  geom_point(data = df.lines %>% 
               group_by(longitude = start_station_longitude,
                        latitude = start_station_latitude) %>%
               summarize(rides = sum(rides)),
             aes(x = longitude, 
                 y = latitude,
                 size = rides),
             color="#009900",alpha=.4) + 
  scale_size_continuous(range(4,100)) +
  scale_color_viridis_c() + 
  scale_fill_viridis_c() + 
  theme_nothing()
ggsave(filename = "station-network.jpg",width = 8,units = "in")
```






```{r}
# Generate frequency table
df.cal <- rides$start_time %>% as_date() %>% table %>% data.frame
names(df.cal) <- c("Date","Rides")
df.cal$Date %<>% as_date

ggplot_calendar_heatmap(
  df.cal,
  'Date',
  'Rides'
) + theme_fivethirtyeight() + 
  theme(legend.position = "right",
        legend.direction = "vertical") + 
  scale_fill_viridis_c()
ggsave(filename = "ride-calendar.png",width = 8,units = "in")
```

