---
title: "Анализ поведения белок в Центральном парке Нью-Йорка"
output: html_document
editor_options: 
  chunk_output_type: console
---

# Библиотеки

```{r, message=FALSE}
library(tidyverse)
library(viridis)
```


# Подготовка данных

```{r, message=FALSE}
nyc_squirrels <- read_csv("https://raw.githubusercontent.com/rfordatascience/tidytuesday/master/data/2019/2019-10-29/nyc_squirrels.csv")

# какие цвета чаще встречаются
nyc_squirrels %>% 
  count(primary_fur_color, highlight_fur_color, sort = TRUE)
```

```{r}
# где чаще встречаются
nyc_squirrels %>% 
  ggplot(aes(long, lat, color = primary_fur_color, alpha = 0.1)) + 
  geom_point()
```

```{r}
by_hectare <- nyc_squirrels %>% 
  filter(!is.na(primary_fur_color)) %>% 
  group_by(hectare) %>% 
  summarise(long = mean(long),
            lat = mean(lat),
            pct_gray = mean(primary_fur_color == "Gray", na.rm =TRUE),
            n = n())

# частота появления в одном из участков
by_hectare %>% 
  filter(n >= 10) %>% 
  ggplot(aes(long, lat, size = n, color = pct_gray)) + 
  geom_point() +
  theme_void() + 
  scale_color_viridis()
```


```{r}
# предсказание
by_hectare %>% 
  mutate(n_gray = round(pct_gray * n)) %>% 
  glm(cbind(n_gray, n - n_gray) ~ lat, data = ., family = "binomial") %>% 
  summary()
```

Результы говорят, что вероятнее всего вы встретите серую белку в северной части парка.

```{r}
nyc_squirrels %>% 
  count(primary_fur_color, highlight_fur_color, sort = TRUE)
```

Посмотрим безразличны ли белки к человеку?
Для этого мы предскажем поведение белки, в качестве предикторов будем использовать 

```{r}
glm(runs_from ~ lat, data = nyc_squirrels, family = "binomial") %>% 
  summary()
```

Видим что нужно отвершать нулевую гипотезу о независимости убегания белки от координаты.
Давайте проверим, где же наблюдается чёткая зависимость от координаты.
Для этого 

```{r}
nyc_squirrels %>% 
  add_count(hectare) %>% 
  group_by(hectare, n) %>% 
  summarise_at(vars(long, lat, runs_from, indifferent), mean) %>% 
  ungroup() %>% 
  filter(n >= 10) %>% 
  ggplot(aes(long, lat, size = n, color = runs_from)) +
  geom_point() + 
  theme_void() +
  scale_color_gradient2(low = "blue", high = "red", mid = "pink",
                        midpoint = 0.3, labels = scales::percent) +
  labs(color = "% убегающих белок",
       size = "количество белок", 
       title = "Белки в северо-западной части Центрального парка чаще убегают от людей")
```

Теперь попробуем улучшить визуализацию посредствам накладывания гугл-карт

```{r}
library(ggmap)

by_hectare <- nyc_squirrels %>% 
  add_count(hectare) %>% 
  group_by(hectare, n) %>% 
  summarise_at(vars(long, lat, runs_from, indifferent), mean) %>% 
  ungroup() %>% 
  filter(n >= 10)

by_hectare %>% 
  ggplot(aes(long, lat, size = n, color = runs_from)) +
  geom_point() + 
  theme_void() +
  scale_color_gradient2(low = "blue", high = "red", mid = "pink",
                        midpoint = 0.3, labels = scales::percent) +
  labs(color = "% убегающих белок",
       size = "количество белок", 
       title = "Белки в северо-западной части Центрального парка чаще убегают от людей")
```

```{r}
#Произведём настройки для получения карт
#register_google()

by_hectare %>% head(1) %>% pull(long)
by_hectare %>% head(1) %>% pull(lat)
```

С гуглом не получается, пробуем вот тут [скачать](https://www.dropbox.com/s/aqefleiou923wxl/CentralAndProspectParks.zip) тропинки Центрального парка



```{r}
#install.packages("sf")
library(sf)
central_park_sf <- read_sf("CentralAndProspectParks")

ggplot(central_park_sf) +
  geom_sf()
```

Отлично, вот так выглядит карта центрального парка с объектами на ней.
Теперь нанесём на эту карту нашу визуализацию с белками

```{r}
ggplot(by_hectare) +
  geom_sf(data = central_park_sf) +
  geom_point(aes(long, lat, size = n, color = runs_from)) +
  theme_void() +
  scale_color_gradient2(low = "blue", high = "red", mid = "pink",
                        midpoint = 0.3, labels = scales::percent)
```

Хорошо, теперь попробуем сделать Shiny-визуализацию, приложение с визуализацией находится в этой же директории