---
title: "Производство пива"
output: github_document
name: metrics_beer_prodaction
owner: Stas
metrics:
  nb_pounds:
    title: "Число фунтов произведено"
    description: "Количество фунтов использовано в производстве пива в Штатах"
dimensions:
  material_type:
    title: Тип
    description: Зерна \ не зерна
  material:
    title: Материал
    description: Пшеница, хмель, солод и т.п.
---

```{r setup, include=FALSE}
knitr::opts_chunk$set(echo = TRUE)
```

# Библиотеки
```{r}
library(tidyverse)
library(lubridate)
theme_set(theme_light())
library(tidymetrics)
library(shinymetrics)
library(shinybones)
library(maps)
library(sf)
library(ggthemes)
library(viridis)
library(gganimate)
library(tidymodels)
```

# Получаем данные

```{r}
# Get the Data

brewing_materials <- readr::read_csv('https://raw.githubusercontent.com/rfordatascience/tidytuesday/master/data/2020/2020-03-31/brewing_materials.csv')  %>% 
  mutate(date = ymd(paste(year, month, 1)))
beer_taxed <- readr::read_csv('https://raw.githubusercontent.com/rfordatascience/tidytuesday/master/data/2020/2020-03-31/beer_taxed.csv')
brewer_size <- readr::read_csv('https://raw.githubusercontent.com/rfordatascience/tidytuesday/master/data/2020/2020-03-31/brewer_size.csv')
beer_states <- readr::read_csv('https://raw.githubusercontent.com/rfordatascience/tidytuesday/master/data/2020/2020-03-31/beer_states.csv')

```


# Анализ данных

Какие ингридиенты используются для производства пива в Штатах

```{r}
brewing_materials %>% 
  filter(year == max(year) & month == max(month)) %>% 
  ggplot(aes(type, month_current, fill = material_type)) + 
  geom_col() +
  coord_flip()
```

Здесь указаны тоталы, их нужно убрать.
```{r}
brewing_materials %>% 
  filter(!str_detect(material_type, "Total")) %>% 
  filter(year == max(year) & month == max(month)) %>% 
  mutate(type = fct_reorder(type, month_current)) %>% 
  ggplot(aes(type, month_current, fill = material_type)) + 
  geom_col() +
  coord_flip()
```

Покажем, как использование материалов изменялось со временем,
для этого добавим дату в исходные данные
```{r}
brewing_materials %>% 
  filter(!str_detect(material_type, "Total")) %>% 
  filter(date == max(date)) %>% 
  mutate(type = fct_reorder(type, month_current)) %>% 
  ggplot(aes(type, month_current, fill = material_type)) + 
  geom_col() +
  coord_flip()
```

На этом графике видно, что что-то пошло не так после 2016 года --- скорее всего не хватает данных.
```{r}
brewing_materials %>% 
  filter(!str_detect(material_type, "Total")) %>%
  ggplot(aes(date, month_current, fill = type)) +
  geom_col()
```

Ограничимся данными до 2016 года

```{r}
brewing_materials <- readr::read_csv('https://raw.githubusercontent.com/rfordatascience/tidytuesday/master/data/2020/2020-03-31/brewing_materials.csv')  %>% 
  mutate(date = ymd(paste(year, month, 1))) %>% 
  filter(year < 2016)
```


```{r}
brewing_materials %>% 
  filter(!str_detect(material_type, "Total")) %>%
  mutate(type = fct_reorder(type, month_current)) %>% 
  ggplot(aes(date, month_current, fill = type)) +
  #scale_y_log10() +
  scale_y_continuous(labels = scales::comma) +
  geom_col() +
  labs(x = "Время",
       y = "Фунты производства",
       fill = "Материалы"
  )
```

Тут есть два значения, которые выбиваются из всех. Посмотрил сначала на значениях Тотал

```{r}
brewing_materials %>% 
  filter(str_detect(material_type, "Total.*product")) %>%
  mutate(type = fct_reorder(type, month_current)) %>% 
  ggplot(aes(date, month_current, fill = type)) +
  #scale_y_log10() +
  scale_y_continuous(labels = scales::comma) +
  geom_col() +
  labs(x = "Время",
       y = "Фунты производства",
       fill = "Материалы"
  )
```

# Вывод данных в Шайни

Воспользуемся пакетом `tidymetrics`, тут есть две классные функции.
Они работают как обычная группировка, но добавляют ещё одно измерение "All" для суммы всех значений параметра
```{r}
brewing_summarized <- brewing_materials %>% 
  rename(material = type) %>% 
  filter(!str_detect(material_type, "Total")) %>%
  cross_by_dimensions(material, material_type) %>% 
  cross_by_periods(c("month", "quarter", "year")) %>% 
  summarise(nb_pounds = sum(month_current)) %>% 
  ungroup()
```

Благодаря этим функциям, можно получать на одних и тех же графиках данные за разные периоды
```{r}
brewing_summarized %>% 
  filter(material_type == "All", period == "year", material == "All") %>% 
  ggplot(aes(date, nb_pounds, fill = material)) + 
  geom_col()
```

Это очень полезно для например Шайни приложений.
Группировка напомню проводилась по двум переменным

```{r}
brewing_summarized %>% 
  filter(material_type == "All", period == "year", material != "All") %>% 
  ggplot(aes(date, nb_pounds, fill = material)) + 
  geom_col()
```

Реальная сила, это добавить вывод этой функции в Rmd файл
```{r}
use_metrics_scaffold(brewing_summarized)
```

После изменения описаний, сначала сохранить файл, затем сделать следующее

```{r}
brewing_metrics <- create_metrics(brewing_summarized)
```

После этого у нас появится тибл, в котором есть описательные вещи для бизнес-аналитики.
Далее, чтобы визуализировать, воспользуемся пакетом `shinymetrics`


```{r}
preview_metric(brewing_metrics$beer_prodaction_nb_pounds)
```

## Распределение размера пивоварен

```{r}
brewer_size %>%
  filter(!str_detect(brewer_size, "Total")) %>% 
  ggplot(aes(year, total_barrels, fill = brewer_size)) + 
  geom_col()
```

Сортировка этих данных выглядит ужасно. Приведём её в порядок, не будем создавать новую колонку, сделаем это лучше

```{r}
brewer_size %>%
  filter(!str_detect(brewer_size, "Total")) %>% 
  mutate(brewer_size = fct_reorder(brewer_size, parse_number(brewer_size))) %>% 
  ggplot(aes(year, total_barrels, fill = brewer_size)) + 
  geom_col()
```

УЖе лучше, но две категории Under и Zero выбиваются из общего порядка.

```{r}
brewer_size %>%
  filter(!str_detect(brewer_size, "Total"), !is.na(total_barrels)) %>% 
  mutate(brewer_size = fct_lump(brewer_size, 5, w = total_barrels),
         bzrrel_number = coalesce(parse_number(as.character(brewer_size)), 1),
    brewer_size = fct_reorder(brewer_size, bzrrel_number)) %>% 
  ggplot(aes(year, total_barrels, fill = brewer_size)) + 
  geom_col()
```


```{r}
brewing_materials %>% 
  filter(material_type == "Total Used") %>% 
  ggplot(aes(month, month_current, color = factor(year))) +
  geom_line() +
  expand_limits(y = 0)
```


## Где производилось пиво

```{r}
state_percentes_2019 <- beer_states %>% 
  filter(year == max(year), state != "total") %>% 
  group_by(state) %>% 
  mutate(percent = barrels/sum(barrels)) %>% 
  ungroup()
```

Построим карту
```{r}
states <- st_as_sf(map("state", plot = FALSE, fill = TRUE))

# из пакета получаем аббревиатуры штатов
state.abb
```

Теперь нам нужно получить сджойнить эти аббревиатуры к штатам производства

```{r}
beer_states %>% 
  mutate(ID = state.name[match(state, state.abb)])
```

```{r}
states_joined <- state_percentes_2019 %>% 
  mutate(ID = str_to_lower(state.name[match(state, state.abb)])) %>% 
  inner_join(states, by = "ID")

states_joined %>% 
  ggplot(aes(fill = percent)) +
  geom_sf(aes(geometry = geometry)) +
  ggthemes::theme_map() +
  facet_wrap(~type) +
  labs(title = "Распределение прозводства пива в тарах, по штатам",
       subtitle = "2019 год") +
  scale_fill_viridis() +
  theme(legend.position = "bottom")
```

# Какая была динамика

```{r}
beer_states %>% 
  filter(state != "total") %>% 
  group_by(state) %>% 
  mutate(percent = barrels/sum(barrels)) %>% 
  ungroup() %>% 
  mutate(ID = str_to_lower(state.name[match(state, state.abb)])) %>% 
  inner_join(states, by = "ID") %>% 
  ggplot(aes(fill = percent, geometry = geometry)) +
  geom_sf() +
  transition_time(year) +
  ggthemes::theme_map() +
  facet_wrap(~type) +
  labs(title = "Распределение прозводства пива в тарах, по штатам",
       subtitle = "2019 год") +
  scale_fill_viridis() +
  theme(legend.position = "bottom")
```


# Элементы ML

```{r}
brewing_filtered <- brewing_materials %>%
  filter(
    type %in% c(
      "Malt and malt products",
      "Sugar and syrups",
      "Hops (dry)"
    ),
    year < 2016,
    !(month == 12 & year %in% 2014:2015)
  ) %>%
  mutate(
    date = paste0(year, "-", month, "-01"),
    date = lubridate::ymd(date)
  )

brewing_filtered %>%
  ggplot(aes(date, month_current, color = type)) +
  geom_point()
```

На графике выше видна сильный годовой паттерн.
Мы хотим измерить, сколько сахара производители пива используют по отношению к солоду.

```{r}
brewing_materials <- brewing_filtered %>%
  select(date, type, month_current) %>%
  pivot_wider(
    names_from = type,
    values_from = month_current
  ) %>%
  janitor::clean_names()

brewing_materials
```

```{r}
brewing_materials %>%
  ggplot(aes(malt_and_malt_products, sugar_and_syrups)) +
  geom_smooth(method = "lm") +
  geom_point()
```

В этих отношениях много различий, но производители пива используют больше сахара, когда используют больше солода. Как они соотносятся?

```{r}
beer_fit <- lm(sugar_and_syrups ~ 0 + malt_and_malt_products,
  data = brewing_materials
)

summary(beer_fit)
```


## Bootstrap ресэмплинг

Создадим тиббл, в котором будет тысяча варианта бутстрэпа исходной выборки

```{r}
set.seed(123)
beer_boot <- bootstraps(brewing_materials, times = 1e3, apparent = TRUE)
beer_boot

```

Далее, давайте обучим модель каждому из этих вариантов.

```{r}
beer_boot %>%
  mutate(model = map(splits, ~ lm(sugar_and_syrups ~ 0 + malt_and_malt_products, data = .)),
    coef_info = map(model, tidy))

lm(sugar_and_syrups ~ 0 + malt_and_malt_products, data = beer_boot$splits)


map(beer_boot$splits, ~ lm(sugar_and_syrups ~ 0 + malt_and_malt_products, data = splits))
```





