---
title: "Исследование результатов голосования по поправкам в конституцию"
output: html_document
---

# Libraries

```{r}
library(tidyverse)
library(httr)
library(rvest)
library(readxl)
library(raster)
library(sp) 
library(RColorBrewer)
```

# Получение данных с сайта Максима Каца

Данные буду забирать с сайта Максима Каца. Понимаю, что это не самый достоверный источник.
Но с сайта Каца данные получить проще всего

```{r}
# Функция получения данных с сайта Каца
get_vote_data <- function(region) {
  url <- paste0("https://maxkatz.ru/2020/data/", region, ".json")
  data_from_region <- try(GET(url))
  if (class(data_from_region)[[1]] == "try-error") return(NULL)
  if (data_from_region$status_code != "200") return(NULL)
  region_content <- content(data_from_region)
  
  region_results <- tibble(temporary_column = region_content) %>% 
  unnest_wider(temporary_column) 
  
  return(region_results)
}

# Перечень регионов
regions_id <- c(seq(1, 79), c(92, 91, 89, 87, 86, 83))

# Применение функции ко всем регионам
vote_results <- tibble()
for (i in regions_id) {
  temp_data <- get_vote_data(i) %>%
    mutate(region_id = i)
  vote_results <- bind_rows(vote_results, temp_data)
}
```

Присоединю название региона
```{r}
region_name <- read_xlsx("data/region_name.xlsx")

vote_results <- vote_results %>% 
  left_join(region_name, by = c("region_id" = "code"))
```

Сохраню данные на всякий пожарный
```{r}
saveRDS(vote_results, "vote_results.RDS")
#vote_results <- read_rds("vote_results.RDS")
```



# Получение данных из файла

Источник  телеграмм канал https://t.me/RUElectionData
```{r}

```


# Исследование

Построим график зависимости явки от числа голосов

```{r}
vote_results %>% 
  filter(region_id == 77) %>% 
  mutate(turnout = votes/voters,
         yes_p = yes/(yes+no+spoiled),
         no_p = no/(yes+no+spoiled),
         spoiled_p = spoiled/(yes+no+spoiled)) %>% 
  pivot_longer(cols = c(yes_p, no_p, spoiled_p),
               names_to = "answer",
               values_to = "count") %>% 
  ggplot(aes(turnout, count, color = answer)) +
  geom_point(size = 0.01, aes(alpha = 0.01)) +
  geom_hline(yintercept = 0.7829, aes(color = "green")) +
  geom_vline(xintercept = 0.6703) +
  labs(x = "Явка",
       y = "Результат голосования",
       alpha = "",
       fill = "Ответ")

vote_results %>% 
  mutate(turnout = votes/voters,
         yes_p = yes/(yes+no+spoiled),
         no_p = no/(yes+no+spoiled),
         spoiled_p = spoiled/(yes+no+spoiled)) %>% 
  pivot_longer(cols = c(yes_p, no_p, spoiled_p),
               names_to = "answer",
               values_to = "count") %>% 
  ggplot(aes(turnout, count, color = answer)) +
  geom_point(size = 0.01, aes(alpha = 0.01))

```

```{r}
set.seed(42)
data_set <- tibble(yes_turnout = rnorm(1000, mean = 0.5, sd = 0.15),
       yes = sample(1:1000, 1000, replace=TRUE))


data_set %>% 
  mutate(bin=cut(yes_turnout,breaks = seq(0,1,0.01))) %>% 
  group_by(bin) %>% 
  summarise(sum=sum(yes)) %>% 
  ggplot(aes(bin, sum)) +
  geom_col()
```

## Процент голосов в зависимости от явки

```{r}
vote_results %>% 
  select(-coordinates, -region_name, -additional_info) %>% 
  #filter(region_id == 77) %>% 
  mutate(turnout_yes = yes/(voters),
         turnout_no = no/(voters),
         turnout_spoiled = spoiled/(voters)) %>% 
  mutate(yes_range = cut(turnout_yes, 
                   breaks = seq(0,1,0.01),
                   labels = 0:99)) %>%
  count(yes_range) %>% View()
  ggplot(aes(yes_range, n)) +
  geom_line(group = 1)
```


```{r}
vote_results %>% 
  select(-coordinates, -region_name, -additional_info) %>% 
  #filter(region_id == 77) %>% 
  mutate(turnout_yes = yes/(voters),
         turnout_no = no/(voters),
         turnout_spoiled = spoiled/(voters)) %>% 
  select(turnout_yes, yes) %>% 
  mutate(bin=cut(turnout_yes, breaks = seq(0,1,0.05))) %>% 
  group_by(bin) %>% 
  summarise(sum=sum(yes)) %>% 
  ggplot(aes(bin, sum)) +
  geom_line(group = 1)
  
mutate(turnout_yes = round(turnout_yes, 2)) %>% 
  group_by(turnout_yes) %>% 
  summarise(foo = sum(yes)) %>% 
  ggplot(aes(turnout_yes, foo)) +
  geom_line()

group_by(turnout_yes, turnout_no, turnout_spoiled) %>%
  summarise(total_yes = sum(yes),
            total_no = sum(no),
            total_spoiled = sum(spoiled))
  ungroup() %>% 
  group_by(turnout_yes) %>% 
  summarise(foo = sum(total_yes)) %>% 
  ggplot(aes(turnout_yes, foo)) +
  geom_line()
  scale_x_continuous(breaks = seq(0,1, by =0.05))

  
```

# Построение карты

```{r}
regions_map <- getData('GADM', country='RUS', level=1)
set.seed(23)
regions_map@data["data_to_plot"] <- sample(1:100, length(regions_map@data$NAME_1))
geo_data_trsf <- spTransform(regions_map, CRS("+proj=longlat +lon_wrap=180"))
max_data_val <- max(geo_data_trsf@data$data_to_plot)
spplot(geo_data_trsf, zcol = "data_to_plot",
   col.regions = colorRampPalette(brewer.pal(12, "Set3"))(max_data_val), 
   col = "white")

```



