---
title: "Internet market comments"
output: html_document
editor_options: 
  chunk_output_type: console
---

# Описание

Это данные из kaggle 

This dataset include fields:

* item_id1 - item category

* item_id2 - item id

* brand - manufacturer id

* date - comment date

* comment - comment text

* negative_comment - additional comment, negative sides

* positive_comment - additional comment, positive sides

# Подготовка данных

```{r}
library(tidyverse)
library(tidytext)
```

```{r}
data <- readr::read_csv("train.csv") %>% 
  mutate(item_id1 = as.factor(item_id1),
         item_id2 = as.factor(item_id2),
         brand = as.factor(brand)) %>% 
  rename(rating = reting)
```

# Разведочный анализ

Посмотрим какое количество уникальных товаров

```{r}
data %>% 
  count(item_id1, item_id2, brand) %>% 
  arrange(desc(n))
```

Всего 665 различных товаров

Рассмотрим подробнее существующую группы

```{r}
# какое кол-во групп
data %>% 
  count(item_id1) %>% 
  arrange(desc(n))

# сколько брэндов
data %>% 
  count(brand) %>% 
  arrange(desc(n))

# сколько товаров в категориях
data %>% 
  count(item_id1, item_id2) %>% 
  arrange(desc(n))

# Какая средняя оценка в группе
item_rating <- data %>% 
  group_by(item_id1, item_id2) %>% 
  summarize(avg_rating = mean(rating),
            med_rating = median(rating)) %>% 
  arrange(avg_rating)

# Лучший-худший брэнд
brand_rating <- data %>% 
  group_by(brand) %>% 
  summarise(avg_rating = mean(rating),
            comment_count = n()) %>% 
  arrange(desc(comment_count))

# распределение оценок по числу отзывов
data %>% 
  group_by(brand) %>% 
  summarise(avg_rating = mean(rating),
            comment_count = n()) %>% 
  ggplot(aes(comment_count, avg_rating)) +
  geom_point()


```

Перейдём к пользователям, оценивающим товары

```{r}
# Посмотрим, кто чемпион по количеству отзывов
data %>% 
  count(user_id) %>% 
  arrange(desc(n))
```

3232 пользователя за всё время оставили почти 15 тысяч отзывов.

```{r}
# Оценки самого активного пользователя
data %>% 
  filter(user_id == 767) %>% 
  ggplot(aes(rating)) +
  geom_histogram()

# Распределение всей совокупности оценок
data %>% 
  ggplot(aes(rating)) +
  geom_histogram()

# Каким временем датируются обзоры
data %>% 
  ggplot(aes(date)) +
  geom_histogram()
```


Видно что отзывов на сайте было больше в 2010-2011 год. 
Вероятно потом популярность сайта упала. Или это особенности отбора данных

Посмотрим какие категории товаров были популярнее спустя время

```{r}
data %>%
  ggplot(aes(date, fill = item_id1)) +
  geom_histogram()
```

На вскидку товары групп 101...219 за последние 8 лет стали реже продаваться на этом сайте.

Что это за товары

```{r}
data %>% 
  filter(date <= "2011-01-01") %>% 
  count(item_id1) %>% 
  arrange(desc(n))
```

самая многочисленная группа в период до 2011 года --- компьютеры. 
После этого периода, спрос на компьютеры на этом сайте упал.



Посмотрим, какие категории чаще другихъ плохо оцениваются

```{r}
data %>%
  ggplot(aes(date, fill = item_id1)) +
  geom_histogram() +
  facet_grid(~rating) +
  theme(legend.position = "none")
```

На вскидку, нет существенных отклонений.

### Регрессия

Подгрузим список стоп-слов на русском

```{r}
stopwords <- readr::read_csv("https://raw.githubusercontent.com/stopwords-iso/stopwords-ru/master/stopwords-ru.txt")
```



```{r}

```

