---
title: "Wine ratings"
output: html_document
editor_options: 
  chunk_output_type: console
---

# Подготовка данных

```{r}
library(tidyverse)
library(broom)
theme_set(theme_light())
```


```{r}
wine_ratings <- readr::read_csv("https://raw.githubusercontent.com/rfordatascience/tidytuesday/master/data/2019/2019-05-28/winemag-data-130k-v2.csv") %>% 
  select(-X1) %>% 
  #  добавляем новую переменную год производства, её вытаскиваем из названия вина
  extract(title, "year", "(20\\d\\d)", convert = T, remove = FALSE) %>% 
  mutate(year = ifelse(year < 1900, NA, year))
```


```{r}
wine_ratings %>% 
  count(country, sort = TRUE)

# посмотрим разные разрезы данных
wine_ratings %>% 
  count(designation, sort = TRUE)

wine_ratings %>% 
  count(taster_name, sort = TRUE)

wine_ratings %>% 
  filter(!is.na(designation)) %>% 
  count(variety, designation, sort = TRUE)

wine_ratings %>% 
  ggplot(aes(points)) +
  geom_histogram(binwidth = 1)

wine_ratings %>% 
  ggplot(aes(year)) +
  geom_histogram()

wine_ratings %>% 
  ggplot(aes(price)) +
  geom_histogram() +
  scale_x_log10()
```

Теперь посмотрим распредение вина в зависимости от цены и оценки 

```{r}
ggplot(wine_ratings, aes(price, points)) + 
  geom_point(alpha = .1) +
  geom_smooth(method = "lm") + 
  scale_x_log10()
```

На этом же графике построена линейный тренд.

```{r}
summary(lm(points ~ log2(price), wine_ratings))
```

Что нам говорят результаты предсказания? Фактически, что каждый раз, когда цена `price` удваивается, ожидаемое количество очков `points` увеличивается на два.

Теперь постараемся улучшить нашу предсказательную модель. Добавим в неё параметр страны производителя.


```{r}
wine_ratings %>% 
  mutate(country = fct_relevel(fct_lump(country, 7), "US")) %>%
  mutate(country = fct_reorder(country, points)) %>% 
  ggplot(aes(country, points)) +
  geom_boxplot() +
  coord_flip()

wine_ratings %>% 
  mutate(country = fct_relevel(fct_lump(country, 7), "US")) %>% 
  lm(points ~ log2(price) + country, data = .) %>% 
  summary()
```

Посмотрим теперь, будет ли значимым добавление параметра года производства:

```{r}
wine_ratings %>%
  group_by(year) %>% 
  summarize(average_point = mean(points), n())
```

В принципе год встречается довольно много раз, и от него может что-то зависеть, посмотрим как изменится предсказательная модель

```{r}
wine_ratings %>% 
  mutate(country = fct_relevel(fct_lump(country, 7), "US")) %>% 
  lm(points ~ log2(price) + country + year, data = .) %>% 
  summary()
```


Да, действительно --- параметр год производства, статистически значим p-value < 0.05.

Попробуем теперь добавить в модель параметр "кто обозревал", т.е. `taster_name`

```{r}
wine_ratings %>%
  mutate(taster_name = fct_reorder(fct_lump(taster_name, 10), points)) %>% 
  ggplot(aes(taster_name, points)) +
  geom_boxplot() +
  coord_flip()
```

```{r}
wine_ratings %>% 
  replace_na(list(taster_name = "Missing")) %>% 
  mutate(country = fct_relevel(fct_lump(country, 7), "US")) %>% 
  mutate(taster_name = fct_relevel(fct_lump(taster_name, 6), "Missing")) %>% 
  lm(points ~ log2(price) + country + year + taster_name, data = .) %>% 
  summary()
```

Теперь построим линейную модель

```{r}
model <- wine_ratings %>% 
  replace_na(list(taster_name = "Missing", country = "Missing")) %>% 
  mutate(country = fct_relevel(fct_lump(country, 7), "US")) %>% 
  mutate(taster_name = fct_relevel(fct_lump(taster_name, 6), "Missing")) %>% 
  lm(points ~ log2(price) + country + year + taster_name, data = .)

model %>% 
  tidy(conf.int = TRUE) %>% # из пакета broom
  filter(term != "(Intercept)") %>% 
  mutate(term = str_replace(term, "country", "Country: "),
         term = str_replace(term, "taster_name", "Taster: "),
         term = fct_reorder(term, estimate)) %>% 
  ggplot(aes(estimate, term)) + 
  geom_point() +
  geom_errorbarh(aes(xmin = conf.low, xmax = conf.high))
```

На графике выше изображены доверительные интервалы для предикторов.

Построим актуальные значения, и на этот же график нанесём предсказанные значения

```{r}
model %>% 
  augment(data = wine_ratings) %>% 
  ggplot(aes(.fitted, points)) + 
  geom_point(alpha = .1)

tidy(anova(model))
```

