# Libraries

```{r}
library(recommenderlab)
library(tidyverse)
```

# Презентация

# Get data

```{r}
data(MSWeb)
MSWeb
```

В общем случае нужно получить из таблицы с транзакциями рейтинговую таблицу. 
У нас таблица уже готова, в примере ниже я разберу как это делать в случае если у вас таблица с транзакциями:
```{r}
# Имитируем таблицу с тразакциями
MSWeb_df <- recommenderlab::getData.frame(MSWeb) %>% 
  as_tibble()

# Проверка колонки с рейтингом
MSWeb_df %>% 
  distinct(rating)

# Создаём df похожий на матрицу
MSWeb_df_mt <- reshape2::dcast(MSWeb_df, 
                               user ~ item,
                               value.var = "rating",
                               fill = 0)
class(MSWeb_df_mt)

# Матрица 5 на 5 из первых элементов для демонстрации
MSWeb_df_mt[1:5,1:5]

MSWeb_mt <- as.matrix(MSWeb_df_mt[,-1])
class(MSWeb_mt)

colnames(MSWeb_mt) <- colnames(MSWeb_df_mt[,-1])
rownames(MSWeb_mt) <- MSWeb_df_mt$user

MSWeb_mt.itemMatrix <- as(MSWeb_mt, "itemMatrix")
MSWeb <- new("binaryRatingMatrix", data = MSWeb_mt.itemMatrix)
```

# Exploratory data analysis
В этом блоке изучаем данные, с которыми будем работать
```{r}
# Гистограмма распределения кол-ва посещённых страниц
MSWeb_df %>% 
  count(user) %>% 
  ggplot(aes(n)) +
  geom_histogram()

# Тоже самое в числах
MSWeb_df %>% 
  count(user) %>% 
  count(n)
```

# Поиск лучшего алгоритма рекомендации

Для бинарной матрицы в библиотеке `recommenderlab` доступны следующие алгоритмы:
```{r}
recommenderRegistry$get_entries(dataType = "binaryRatingMatrix")
```

## Какими метриками будем определять лучший алгоритм

Мы будем использовать Precision-Recall, так как у нас очень большой дисбаланс классов --- в силу большой разряженности матрицы, т.е. 1 много меньше чем 0 в матрице.

Выберем такой алгоритм, при котором Recall будет максимальным, при том же или более высоком уровне Precision


## Выбор моделей

```{r}
# Методы, доступные для binaryRatingMatrix
recommenderRegistry$get_entries(dataType = "binaryRatingMatrix")

# Создаём схему обучения
set.seed(2022)
eval_scheme <- evaluationScheme(MSWeb, 
                                method = "cross-validation", 
                                k = 3, 
                                train  = 0.9,
                                given = 1)

# проверка размеров фолдов:
sapply(eval_scheme@runsTrain, length)

# Указываем алгоритмы, которые будем тестировать
algorithms <- list(
  "RANDOM"   = list(name = "RANDOM", param = NULL),
  "POPULAR"  = list(name = "POPULAR", param = NULL),
  "UBCF_20"  = list(name = "UBCF", param = list(nn = 20, weighted = FALSE)),
  "UBCF_100" = list(name = "UBCF", param = list(nn = 100, weighted = FALSE)),
  "IBCF_20"  = list(name  = "IBCF", param = list(k = 20)),
  "IBCF_100" = list(name  = "IBCF", param = list(k = 100)))
```



"jaccard":
"the number of items which occur in both elements divided by the total number of items in the elements (Sneath, 1957). This measure is often also called: binary, asymmetric binary, etc."

In order to extract the sets, we need to use getData. There are three sets:
• train: This is the training set
• known: This is the test set, with the item used to build the recommendations
• unknown: This is the test set, with the item used to test the recommendations

Отбирать будем по параметру topNList, от 1 до 15:
```{r}
# Запускаем обучение моделей
results <- recommenderlab::evaluate(x      = eval_scheme, 
                                    method = algorithms, 
                                    type   = "topNList", 
                                    n      = seq(1, 15, 1))
```

Функция для извлечениея результатов
```{r}
avg_conf_matr <- function(res) {
  tmp <- res %>%
    getConfusionMatrix()  %>%  
    as.list() 
    as.data.frame(Reduce("+",tmp) / length(tmp)) %>% 
    mutate(n = seq(1, 15, 1)) %>%
    select('n', 'precision', 'recall', 'TPR', 'FPR') 
}

results_tbl <- results %>%
  map(avg_conf_matr) %>% 
  enframe() %>%
  unnest(value)
```

## Построение графиков ROC и recall-precision

```{r}
results_tbl <- results %>%
  map(avg_conf_matr) %>% 
  enframe() %>%
  unnest(value)

results_tbl %>%
  ggplot(aes(recall, precision, 
             color = fct_reorder2(as.factor(name), precision, recall))) +
  geom_line() +
  geom_point() +
  labs(title = "Precision-Recall кривые", 
       subtitle = "от 1 до 15 товаров",
       color = "Model") +
  theme(legend.position = "bottom")


results_tbl %>% 
  ggplot(aes(FPR, TPR, color = fct_reorder2(as.factor(name), FPR, TPR))) +
  geom_line() +
  geom_point() +
  labs(title = "ROC кривые", 
       subtitle = "от 1 до 15 товаров",
       color = "Model") +
  theme(legend.position = "bottom")
```


# Тестирование

```{r}
# Обучаем модель
recc_model <- Recommender(data = getData(eval_scheme, "train"), 
                          method = "IBCF",
                          parameter = list(k = 100))

# Делаем предсказания на тесте
eval_prediction <- predict(object = recc_model,
                           newdata = getData(eval_scheme, "known"),
                           n = 4, 
                           type = "topNList")

# Оцениваем качество 
eval_accuracy <- calcPredictionAccuracy(x = eval_prediction,
                                        data = getData(eval_scheme, "unknown"), 
                                        byUser = FALSE,
                                        given = 4)
eval_accuracy["precision"]
#0.1615677

eval_accuracy["recall"]
#0.4219832
```

# Запись модели для приложения

```{r}
model.app <- Recommender(data = MSWeb, 
                          method = "IBCF",
                          parameter = list(k = 100))

model.app %>% 
  saveRDS("recommender_app/data/model.RDS")

colnames(MSWeb)
```

Для хостинга приложения используется shinyapps.io

