---
title: "Анализ сериала The Office"
output: html_document
---

```{r setup, include=FALSE}
knitr::opts_chunk$set(echo = TRUE)
```

# Подготовка данных

Используемые библиотеки
```{r message=FALSE, warning=FALSE, error=FALSE}
library(tidyverse)
library(schrute)
library(tidytext)
library(glmnet)
library(broom)
theme_set(theme_light())
```

Подгружаем данные
```{r, message=FALSE, warning=FALSE, error=FALSE}
office_transcripts <- as_tibble(theoffice) %>%
  mutate(season = as.integer(season),
         episode = as.integer(episode)) %>%
  # исключаем всех персонажей в кавычках
  mutate(character = str_remove_all(character, '"')) %>%
  mutate(name = str_to_lower(str_remove_all(episode_name, "\\.| \\(Part.*")))


office_ratings <- readr::read_csv('https://raw.githubusercontent.com/rfordatascience/tidytuesday/master/data/2020/2020-03-17/office_ratings.csv') %>%
  mutate(name = str_to_lower(str_remove_all(title, "\\.| \\(Part.*|\\: Part.*")))
```

# Разведочный анализ

Какой рейтинг у каждого из сезонов
```{r, message=FALSE, warning=FALSE, error=FALSE, echo=FALSE}
office_ratings %>% 
  group_by(season) %>% 
  summarise(avg_rating = mean(imdb_rating)) %>% 
  ggplot(aes(season, avg_rating)) +
  geom_line() +
  geom_point() +
  expand_limits(y = 0) +
  scale_x_continuous(breaks = 1:9) +
  geom_label(aes(label = round(avg_rating, 2)), vjust = 2) +
  labs(x = "Номер сезона",
       y = "Рейтинг IMDB")
```

Восьмой сезон в целом самый низко-рейтинговый. 

Какой рейтинг у каждой серии в этом сериале

```{r, message=FALSE, warning=FALSE, error=FALSE, echo=FALSE}
office_ratings %>%
  mutate(title = fct_inorder(title),
         episode_number = row_number()) %>%
  ggplot(aes(episode_number, imdb_rating)) +
  geom_line() +
  geom_smooth() +
  geom_point(aes(color = factor(season), size = total_votes)) +
  geom_text(aes(label = title), check_overlap = TRUE, hjust = 1) +
  expand_limits(x = -10) +
  theme(panel.grid.major.x = element_blank(),
        legend.position = "none") +
  labs(x = "Номер эпизода",
       y = "Рейтинг IMDB",
       title = "Популярность сериала «Офис»",
       subtitle = "Цвет --- сезон, размер --- рейтинг серии")
```

Посмотрим самые популярные серии этого сериала
```{r, message=FALSE, warning=FALSE, error=FALSE, echo=FALSE}
office_ratings %>%
  arrange(desc(imdb_rating)) %>%
  mutate(title = paste0(season, ".", episode, " ", title),
         title = fct_reorder(title, imdb_rating)) %>%
  head(20) %>%
  ggplot(aes(title, imdb_rating, color = factor(season), size = total_votes)) +
  geom_point() +
  coord_flip() +
  labs(color = "Сезон",
       size = "Кол-во голосов",
       title = "Самые популярные серии сериала «Офис»",
       x = "Эпизод",
       y = "Рейтинг IMDB", 
       subtitle = "Рейтинг и количество голосов взяты с сайта IMDB")
```

И наоборот, самые низкорейтинговые серии
```{r, message=FALSE, warning=FALSE, error=FALSE, echo=FALSE}
office_ratings %>%
  arrange(desc(imdb_rating)) %>%
  mutate(title = paste0(season, ".", episode, " ", title),
         title = fct_reorder(title, imdb_rating)) %>%
  tail(15) %>%
  ggplot(aes(title, imdb_rating, color = factor(season), size = total_votes)) +
  geom_point() +
  coord_flip() +
  labs(color = "Сезон",
       size = "Кол-во голосов",
       title = "Самые популярные серии сериала «Офис»",
       x = "Эпизод",
       y = "Рейтинг IMDB", 
       subtitle = "Рейтинг и количество голосов взяты с сайта IMDB")
```

# Транскрипция эпизодов

В общем картина такая

```{r}
# Убираю его -text_w_direction, потому что там тот же самый текст только с направлением
transcript_words <- office_transcripts %>% 
  select(-text_w_direction) %>% 
  unnest_tokens(word, text)

transcript_words %>% 
  count(word, sort = TRUE)
```

Видно что много мусорных слов

Определим стоп-лист слов



```{r}
# Стоп-лист -- слова не несущие смысла
blacklist <- c("yeah", "hey", "uh", "gonna")

# персонажи, которые нам не интересны
blacklist_characters <- c("Everyone", "All", "Both", "Guy", "Girl", "Group")

```

Какие слова чаще всего употребляли герои

```{r}
transcript_words <- office_transcripts %>%
  group_by(character) %>%
  filter(n() >= 100,
         n_distinct(episode_name) > 2) %>%
  ungroup() %>%
  select(-text_w_direction) %>%
  unnest_tokens(word, text) %>%
  anti_join(stop_words, by = "word") %>%
  filter(!word %in% blacklist,
         !character %in% blacklist_characters)

transcript_words
```

Определим наиболее активных персонажей. В этом нам поможет статистическая мера, применяемая для анализа текстов [TF-IDF](https://ru.wikipedia.org/wiki/TF-IDF)

```{r}
character_tf_idf <- transcript_words %>%
  add_count(word) %>%
  filter(n >= 20) %>%
  count(word, character) %>%
  bind_tf_idf(word, character, n) %>%
  arrange(desc(tf_idf))

character_tf_idf
```

Отобразим нескольких персонажей, и их самые используемые слова
```{r}
character_tf_idf %>%
  filter(character %in% c("Dwight", "Jim", "David Wallace", "Darryl", "Jan", "Holly")) %>%
  group_by(character) %>%
  top_n(10, tf_idf) %>%
  ungroup() %>%
  mutate(word = reorder_within(word, tf_idf, character)) %>%
  ggplot(aes(word, tf_idf)) +
  geom_col() +
  coord_flip() +
  scale_x_reordered() +
  facet_wrap(~ character, scales = "free_y") +
  labs(x = "",
       y = "TF-IDF пары персонаж-слово")
```


# Обучающая модель

Что может быть предиктором рейтинга серии

* Сезон/время
* Режиссёр
* Сценарист
* Количество реплик героев

Сделаем аккуратную таблицу с рейтингом серий
```{r}
ratings_summarized <- office_ratings %>%
  group_by(name) %>%
  summarize(imdb_rating = mean(imdb_rating))

ratings_summarized
```


Персонажи и количество эпизодов, в которых они участвовали
```{r}
character_lines_ratings <- office_transcripts %>%
  filter(!character %in% blacklist_characters) %>%
  count(character, name) %>%
  group_by(character) %>%
  filter(sum(n) >= 50,
         n() >= 5) %>%
  inner_join(ratings_summarized, by = "name")

character_lines_ratings %>%
  summarize(avg_rating = mean(imdb_rating),
            nb_episodes = n()) %>%
  arrange(desc(avg_rating))
```


```{r}
director_writer_features <- office_transcripts %>%
  distinct(name, director, writer) %>%
  gather(type, value, director, writer) %>%
  separate_rows(value, sep = ";") %>%
  unite(feature, type, value, sep = ": ") %>%
  group_by(feature) %>%
  filter(n() >= 3) %>%
  mutate(value = 1) %>%
  ungroup()

character_line_features <- character_lines_ratings %>%
  ungroup() %>%
  transmute(name, feature = character, value = log2(n))

season_features = office_ratings %>%
  distinct(name, season) %>%
  transmute(name, feature = paste("season:", season), value = 1)

features <- bind_rows(director_writer_features,
                      character_line_features,
                      season_features) %>%
  semi_join(office_ratings, by = "name") %>%
  semi_join(office_transcripts, by = "name")
```

Создаём матрицу предикторов, и предсказывать мы будем рейтинг

```{r}
episode_feature_matrix <- features %>%
  cast_sparse(name, feature, value)

ratings <- ratings_summarized$imdb_rating[match(rownames(episode_feature_matrix), ratings_summarized$name)]

```

Получаем предсказывающую модель
```{r}
mod <- cv.glmnet(episode_feature_matrix, ratings)
```

```{r}
plot(mod)
```


```{r}
tidy(mod$glmnet.fit) %>%
  filter(lambda == mod$lambda.min,
         term != "(Intercept)") %>%
  mutate(term = fct_reorder(term, estimate)) %>%
  ggplot(aes(term, estimate, fill = estimate > 0)) +
  geom_col() +
  coord_flip() +
  labs(y = "Позитивно-негативный анализ влияния предиктора на рейтинг серии") +
  theme(legend.position = "none")
```

